---
title: "Ejercicio final"
author: "Zhida Xu"
date: "22/11/2019"
output: html_document
---

# Proyecto final de R

## Comparación entre dos páginas de Expresiones Regulares. 

* [Expresiones regulares de Diego Calvo]("http://www.diegocalvo.es/expresiones-regulares-en-r/")

* [Expresiones regulares de r-studio ]("https://www.r-studio.com/es/Unformat_Help/regularexpressions.html")

### Expresiones regulares en R de Diego Calvo (Ejemplos)

#### SUBSTRING - Seleccionar un substring 
```
texto <- "¡Hola Mundo!"
substring(texto, 7,11)
[1] "Mundo"
substring(texto, 7, 11) <- "Pacos"  #Sustituye la cadena del substring por la asignada
[1] "¡Hola Pacos!"
```
#### NCHAR – Longitud de la cadena
```
nchar(texto)
 [1] 12
```
#### PASTE – Concatenar cadenas
```
paste("¡Adiós", "Mundo!")
 [1] "¡Adiós Mundo!"
```
```
paste("¡Adiós", "Mundo!", sep="_")
 [1] "¡Adiós_Mundo!"
 ```
...

### Expresiones regulares de R-studio (Ejemplos)

|            |            |
|------------|------------|
|.|Carácter comodín: cualquier carácter|
|*|Repetir: cero o más ocurrencias de carácter o clase anteriores|
|^|Posición en la línea: comienzo de la línea|
|\$|Posición en la línea: fin de la línea|
|[class]|Clase de carácter: cualquier carácter de la serie|
|[^class]|Clase inversa: cualquier carácter que no esté en la serie|
|[x-y]|Intervalo: cualquier carácter que esté dentro del intervalo especificado|
|\\x|Escape: uso literal de un metacarácter|
|\<xyz|Posición de palabra: principio de palabra|
|xyz\>|Posición de palabra: fin de palabra|


### Conclusión de Expresiones Regulares

El tutorial de Diego Calvo ofrece ejemplos de expresiones regulares, con los que puedes entender con rapidez cómo usarlos. Sin embargo, la de R-studio, a parte de que su página es muy sosa, no da ejemplos. Además,la página de Diego Calvo está hecha con un Rmarkdown y está claro lo que te enseña. En contrario, la de R-studio, carece de claridad,y sus letras son muy pequeñas. 

## Comparación entre dos páginas de Rmarkdown

* [Rmarkdown-Joedicastro]("https://joedicastro.com/pages/markdown.html)

* [Rmarkdown-maxima]("https://www.maximaformacion.es/blog-dat/rmarkdown-para-principiantes/")

Entre las dos páginas de Rmarkdown, en mi opinión, la primera de ellas es mejor, porque está mejor estructurado y te ofrece tanto tutoriales básicos e intermedios, algo que en la segunda página no te ofrece, y además, como muchas otras páginas, la segunda página solo te enseña las cosas básicas, cuyo contenido no me proporciona mucho avance en este ámbito.

```{r setup, include=FALSE}
library(rvest)
library(ggplot2)
library(reshape2)
library(rbokeh)
library(knitr)
library(flexdashboard)
library(kableExtra)
```

## Tabla de ciberbullying a nivel mundial

```{r,echo=FALSE,message=FALSE}

url<- ("https://www.comparitech.com/internet-providers/cyberbullying-statistics/")
tmp <- read_html(url) 
tmp <- html_nodes(tmp,"table") # extraer nodos de tipo table
tmp<-html_table(tmp,fill=T)
ciberbullying<-tmp[[1]]
ciberbullying$`2016`<-as.numeric(gsub("--","0",ciberbullying$`2016`))
ciberbullying$`2011`<-as.numeric(gsub("--","0",ciberbullying$`2011`))
kable(ciberbullying) %>%
  kable_styling(bootstrap_options = c("striped", "hover"))

```

Es una tabla de Ciberbullying a nivel mundial, donde en la columna primera muestra los países que tenga los datos registrados, y en los demás columnas nos proporcionan el porcentaje de familias que tenga afectados de ciberbullying  en los años 2018, 2016 y 2011.

Se observa que India en 2018 ha obtenido más afectados, con un 37% de familias afectadas por ciberbullyingl, y Brasil es el primero del ranking en 2016, y luego, en 2011 Indica vuelve a tomar la posición primera.


## Ggplot de la evolución de ciberbullying 

```{r,echo=FALSE,message=FALSE,warning=FALSE}

ciberbullying<-melt(ciberbullying)
ciberbullying$variable<-as.Date(ciberbullying$variable,"%Y")
ggplot(ciberbullying, aes(x = variable, y=value,color=Country,)) + 
  geom_point() + geom_smooth() +
  facet_wrap(~ Country)+theme(legend.position = "none")+theme(axis.text.x=element_text(angle=90, hjust=1))+labs(x = "Años",y = "Porcentaje de ciberbullying (%)")

```

Las gráficas muestran el porcentaje de los padres cuyos hijos han experimentado ciberbullying  enre 2011-2018. Se observa que en casi todos los países el ciberbullying ha crecido en comparación con los años anteriores. Sin embargo, se observa que Estados Unidos ha tenido una bajada en 2018.


## Gráfica de la evolución de intereses

```{r,message=FALSE,echo=FALSE}
tmp <- read_html("https://es.euribor-rates.eu/tipo-de-interes-del-BCE.asp") 
tmp <- html_nodes(tmp,"table") 
tmp<-html_table(tmp,fill = T,dec = ",",header=T)
interes<-tmp[[1]]
colnames(interes)[1]<-c("periodo")
colnames(interes)[2]<-c("porcentaje")
interes$porcentaje<-gsub("%","",interes$porcentaje)
interes$periodo<-as.Date.character(interes$periodo,"%d/%m/%Y")
interes$porcentaje<-as.numeric(gsub(",","\\.",interes$porcentaje))
ggplot(interes, aes(x = periodo, y = porcentaje,fill = "#FF6666")) + geom_col()+theme(legend.position = "none")

```

La gráfica representa la evolución de los tipos de intereses del Banco Central Europeo entre 2011-2016. Se observa que los tipos han ido bajando hasta llegar su mínimo en el gráfico, que corresponde al año 2016, alcanzando casi a 0. Todo ello, se debe al impacto del Crisis, que para fomentar las inversiones, el banco tuvo que bajarse en interes. 

## Gráfica dinámica de ciberbullying

```{r,echo=FALSE,message=FALSE,warning=FALSE}

figure(width = NULL, height = NULL) %>%
  ly_points(variable, value, data = ciberbullying, color = Country)
```

La última gráfica es una gráfica de flexdashboard de ciberbullying, con datos acumulados en una faceta. En la que cada país se distingue por el color, y se puede ampliarse, moverse por el ratón.